【裁判字號】    98,易,198
【裁判日期】    980331
【裁判案由】    竊盜
【裁判全文】
臺灣彰化地方法院刑事判決  98年度易字第198號
公  訴  人  臺灣彰化地方法院檢察署檢察官文股
被      告  丙○○
上列被告因竊盜案件，經檢察官聲請簡易判決處刑（97年度偵字
第10427號），本院簡易庭認為不宜逕以簡易判決處刑，應依通
常程序審理，因被告於準備程序中，對被訴犯罪事實為有罪之陳
述，改行簡式審判程序審理，本院判決如下：
  主  文
丙○○共同攜帶兇器竊盜，累犯，處有期徒刑捌月。
  事  實
一、丙○○前於民國94年間，因違反槍砲彈藥刀械條例案件，經
    本院95年度彰簡字第65號號判處應執行有期徒刑3，於95年9
    月5日以易科罰金執行完畢。其於97年10月20日13時5分許，
    駕駛車牌號碼K6-6151號自用小客車，行經彰化縣鹿港鎮○
    ○里○○巷○巷道遇見洪思堯（業據本院判處有期徒刑八月
    ），洪思堯遂向丙○○提議竊取該巷道旁之不鏽鋼製水溝護
    欄，彼等遂基於竊盜之犯意聯絡及行為分擔，由丙○○在上
    址路口等候，甲○○則持客觀上足供兇器使用之不鏽鋼製之
    T字扳手（被丟棄未尋獲而未扣案），沿路鬆開由彰化縣鹿
    港鎮公所管理而固定在該巷道旁之不鏽鋼製水溝護欄螺絲共
    五支，再通知丙○○駕駛上開車輛到已卸除螺絲之上開護欄
    旁，彼等共同將上開護欄陸續搬至該車上，合計重約29.8
    公斤，得手後，再一同運至見來成資源回收場，出售予不知
    情之張俊銘，得款635元，甲○○分得其中200元，其餘分歸
    丙○○，均花用殆盡，嗣為警循線查獲上情。
二、案經彰化縣警察局和美分局報請臺灣彰化地方法院檢察署檢
    察官聲請簡易判決處刑。
    理  由
一、按除被告所犯為死刑、無期徒刑、最輕本刑為3 年以上有期
    徒刑之罪或高等法院管轄第1 審案件者外，於刑事訴訟法第
    273 條第1 項程序進行中，被告先就被訴事實為有罪之陳述
    時，審判長得告知被告簡式審判程序之旨，並聽取當事人、
    代理人、辯護人及輔佐人之意見後，裁定進行簡式審判程序
    ；除簡式審判程序、簡易程序及刑事訴訟法第376條第1款、
    第2款所列之罪之案件外，第1審應行合議審判，刑事訴訟法
    第273條之1第1項、第284條之1分別定有明文。本件被告丙
    ○○所犯係死刑、無期徒刑、最輕本刑為3年以上有期徒刑
    或高等法院管轄第1審案件以外之罪，且屬於刑事訴訟法第
    376 條第1款所定之罪，是被告於本院準備程序時就被訴事
    實為有罪之陳述，依前揭規定，本院改行簡式審判程序，先
    予敘明。
二、上開竊盜之犯罪事實，業據被告丙○○於警詢、偵訊及本院
    審理時坦承不諱，核與證人即鹿港鎮頂番里里長乙○○於警
    詢時指訴及證人即共犯洪思堯於本院證述明確，並有贓物認
    領保管單、資源回收登記簿及照片等件在卷可稽。據此，被
    告之自白核與事實相符。本件事證明確，其犯行洵堪認定。
三、按刑法第321條第1項第3款之攜帶兇器竊盜罪，係以行為人
    攜帶兇器竊盜為其加重條件，此所謂兇器，其種類並無限制
    ，凡客觀上足對人之生命、身體、安全構成威脅，具有危險
    性之兇器均屬之，且只須行竊時攜帶此種具有危險性之兇器
    為已足，並不以攜帶之初有行兇之意圖為必要（最高法院79
    年臺上字第5253號判例意旨參照）。查被告竊盜行為中，一
    部由共犯甲○○持T型扳手為鬆開上開護欄之竊盜行為，該
    扳手為不鏽鋼製之工具，客觀上足以對通常一般人之生命、
    身體、安全有危害之虞，可認屬兇器之一種無訛。核被告丙
    ○○前揭二次竊盜犯行，均係犯刑法第321條第1項第3款之
    攜帶兇器竊盜罪。被告與洪思堯共同為犯罪事實欄一所示犯
    行，彼等間有犯意之聯絡及行為之分擔，應論以共同正犯。
    又被告前有如犯罪事實欄一所示之前科紀錄，此有臺灣彰化
    地方法院檢察署刑案資料查註紀錄表及臺灣高等法院被告全
    國前案紀錄表各1份在卷可憑，其於有期徒刑執行完畢後，5
    年內故意再犯本件有期徒刑以上之罪，為累犯，應依刑法第
    47條第1項之規定，加重其刑。爰審酌被告不思努力工作獲
    取生活所需，竟貪圖一時享樂而恣意攫取他人財物，輕忽他
    人之財產法益，且該水溝護欄係著眼民眾往來於該路段之安
    全維護，卻遭被告卸除販售牟利，讓往來該路段之民眾生命
    安全暴露之不安之狀態，暨考量其智識程度程度、犯罪之動
    機、手段、目的，暨竊得財物價值及經被害人領回等一切情
    狀，各量處如主文所示之刑。
據上論斷，應依刑事訴訟法第451條之1第4項第1款、第299條第1
項前段，刑法第321條第1項第3款、第28條、第47條，判決如主
文。
本案經檢察官鄭少到庭執行職務
中    華    民    國    98    年    3     月    31    日
                  刑事第六庭          法  官  張德寬
以上正本證明與原本無異。
如不服本判決應於收受判決後10日內向本院提出上訴書狀，並
應敘述具體理由。其未敘述上訴理由者，應於上訴期間屆滿後
20日內向本院補提理由書(均須按他造當事人之人數附繕本)
「切勿逕送上級法院」。
告訴人或被害人對於判決如有不服具備理由請求檢察官上訴者，
其上訴期間之計算係以檢察官收受判決正本之日期為準。
中    華    民    國    98    年    3    月    31    日
                                     書記官  黃得翔
附錄本案論罪科刑法條全文：
中華民國刑法第321條
（加重竊盜罪）
犯竊盜罪而有左列情形之一者，處 6 月以上、 5 年以下有期徒
刑：
一、於夜間侵入住宅或有人居住之建築物、船艦或隱匿其內而犯
之者。
二、毀越門扇、牆垣或其他安全設備而犯之者。
三、攜帶兇器而犯之者。
四、結夥三人以上而犯之者。
五、乘火災、水災或其他災害之際而犯之者。
六、在車站或埠頭而犯之者。
前項之未遂犯罰之。


司法院資訊處製作；財團法人民間司法改革基金會備份。
